臺灣雲林地方法院刑事判決　　　　　　　　　　　　　九十二年度易字第四九八號
　　公　訴　人　臺灣雲林地方法院檢察署檢察官
　　被　　　告　丙○○
　　選任辯護人　藍庭光律師
　　選任辯護人　劉志卿律師
右列被告因傷害案件，經檢察官提起公訴（九十二年度偵字第四七六五號），本院判
決如左︰
    主  文
丙○○傷害人之身體，處有期徒刑陸月，如易科罰金，以佰元折算壹日。
    事  實
一、丙○○與甲○○係男女朋友關係，民國九十二年八月二十九日三時許，在雲林縣
    斗六市○○路翠陽名邸旁空地，甲○○因丙○○另帶名女子外出之事，與之爭吵
    ，丙○○竟然基於傷害他人身體之犯意，以雙手捉住甲○○雙手上臂，將甲○○
    身體拉起後摔出，以致甲○○雙手上臂瘀傷，且因落地前以右手掌撐地，右膝碰
    擊地面，造成右膝擦、裂傷、右手擦傷、右腕挫傷等傷害。
二、案經甲○○訴由雲林縣警察局斗六分局移送臺灣雲林地方法院檢察署檢察官偵查
    起訴。
    理  由
一、本件檢察官主張被告丙○○與告訴人甲○○係男女朋友關係，民國九十二年八月
    二十九日三時許，在雲林縣斗六市○○路翠陽名邸旁空地，因感情糾紛，丙○○
    竟基於傷害他人身體之犯意，以徒手捉甲○○雙手，並將甲○○整個人拉起後摔
    出，因甲○○落地前以右手掌撐地，右膝跪地碰擊地面，造成右膝擦、裂傷、右
    手擦傷、右腕挫傷。並提出被告之警偵訊筆錄、告訴人之警偵訊筆錄、行政院衛
    生署雲林醫院所出具告訴人受有右膝擦、裂傷、右手擦傷、右腕挫傷等傷害之診
    斷證明書一紙及告訴人之0000000000號行動電話之通話紀錄為證。被
    告及辯護人並不否認被告與告訴人係男女朋友關係，雙方有感情糾紛，且不爭執
    告訴人於九十二年八月二十九日三時許，在雲林縣斗六市○○路翠陽名邸旁空地
    ，確實與被告有所接觸，對於告訴人具有上開傷勢之客觀狀態，亦無爭議，又對
    於被告之警偵訊筆錄、上開診斷證明書之證據能力，並無爭執，惟爭執告訴人之
    警、偵訊筆錄為傳聞證據，無證據能力，並主張告訴人所受上開傷害，係自行跌
    倒所致，與被告無關，非被告所為。
二、本件聲請調查證據部分，檢察官聲請傳喚證人即告訴人甲○○為主詰問，證明被
    告傷害之事實，並聲請訊問被告。辯護人聲請傳喚證人丁○○，證明告訴人所受
    傷害非被告所為，並聲請訊問被告及調閱告訴人傷害就醫之病歷及護理紀錄。
三、經查：
    （一）就雙方所無爭執事項而言：被告與告訴人係男女朋友關係，雙方有感情上
          糾紛（精準而言，應指被告當日另帶名女子外出之事），且告訴人於九十
          二年八月二十九日三時許，在雲林縣斗六市○○路翠陽名邸旁空地，確與
          被告接觸，而且客觀上也有受傷之事實。因此，被告既與告訴人是男女朋
          友關係，自與一般仇敵不同，當時雙方係因被告另帶名女子外出之事而有
          所爭吵，如是告訴人於該時、地受有上開傷害，與一般爭執事後故為自傷
          ，情況有別，又就常態而言，告訴人起於當日被告另帶名女子外出之事，
          而與之爭吵，其現象即是一般人所謂「吃醋」，其爭吵目的無非在於挽回
          雙方之情感，期望能否復合，當時斷無故意自為傷害之暇，亦無據以誣陷
          之心思。何況告訴人於九十二年八月二十九日三時許，與被告爭吵後，不
          久即同日三時十六分二十秒，便以其所有0000000000號行動電
          話詢問一０四號台，然後於於三時十七分四秒，再撥打至0000000
          00號雲林縣警察局斗六分局公正派出所報案，此為被告所不否認，並有
          0000000000號行動電話通聯紀錄一紙在卷可證，告訴人在未驗
          傷之前即立刻報案，可以說明並無故為自傷而陰謀誣告被告之跡象。告訴
          人所受之傷害，自非出於誣陷被告所為。所餘惟所要審究的是告訴人所受
          的傷害，是出於被告所為，抑或自行跌倒所致。
    （二）經調查證據之結果：
          １、告訴人於本院立於證人地位接受交互詰問，不但在主詰問時指證：張
              鴻興傷害，他用二手抓住我的手臂甩出去，我一手撐著，膝蓋有受傷
              害，當時我就趕快報案等語。在反詰問時亦指證：他走過來，我和他
              正對面，左邊還有空地，他就抓我手臂舉起來，將我甩出去（證人用
              手勢表示）；被告站在我正對面，我的後面還有水泥土的空地，他抓
              我的手臂，我就側面的甩出去，我就右手撐著地面，右膝蓋內側著地
              等語。告訴人一再證述遭被告以雙手捉住手臂，然後將身體拉起摔出
              ，其主要之指述，具一致性，而且辯護人無法有效彈劾其證述是否出
              於虛偽，所以告訴人之指證，並不具有不可信之情況，自非不可採信
              。況且九十二年八月二十九日三時許，在雲林縣斗六市○○路翠陽名
              邸旁空地，被告究竟有無傷害告訴人，僅被告與告訴人二人知悉，當
              時並無其他人在場，所以本件證明被告有無傷害事實，亦僅能有告訴
              人之指證，換言之，在唯一人證之案件中，判斷被告是否有犯罪之事
              實，應該慎查證人之證述，是否合於事實，以免冤枉被告，但是如果
              合於事實之指證，亦不能單因其為唯一之人證，而排除其證述之可信
              性。
          ２、告訴人即證人之指述，不具有不可信之情況，而其主述：被告用二手
              抓住她的手臂甩出去，她右手撐著地面，右膝蓋著地等語，核與診斷
              書及急診病歷所記載之傷勢吻合，易言之，急診病歷上所繪告訴人二
              手上臂有瘀傷，並記載右手臂抓傷，可以佐證告訴人證述被告以二手
              抓住她的手臂之真實性，而診斷證明書、急診病歷所記載之右膝擦、
              裂傷、右手擦傷、右腕挫傷、右手掌紅腫，可以佐證告訴人證述被甩
              出去，以右手撐著地面，右膝蓋著地等語，非子虛烏有，應該確有其
              事，因為以右手撐著地面，右膝蓋著地，才會造成右膝擦、裂傷、右
              手擦傷、右腕挫傷、右手掌紅腫之現象。告訴人指訴歷歷，被告卻是
              單純否認，並且就告訴人所受之傷害，僅陳述可能是告訴人自行跌倒
              所致等語，衡諸當時情況，僅被告及告訴人在場，如告訴人果真自行
              跌倒致傷，被告不可能不知，並且可以完全描述告訴人受傷之情節，
              斷不至於僅能推論告訴人係自行跌倒，而無法完整陳述其經過。顯然
              告訴人之證述情況，較有可能，且與急診病歷、診斷證明書所記載之
              傷勢相吻合，可以佐證其實。至於辯護人所辯依告訴人所受傷害，來
              比對告訴人所述遭受傷害的方式，有違「物理人體狀態」，其辯解之
              論述，一者並無理論上之根據或證據上支持，二者告訴人遭被告抓住
              手臂甩出去，以右手撐著地面，右膝蓋著地，並無不合理之處，其遭
              受傷害之方式與傷害結果間，涉及其間之拉力、力道、方向、甚至重
              量、個人之反應等等因素，其結果難料，不能機械式推論，亦非告訴
              人遭被告抓住手臂甩出去，必然要造成其他如何傷害，才屬合理，是
              故辯護人之辯解，不能成立。
          ３、另證人丁○○僅證及告訴人曾經向他說：她的手腳受傷等語，證人黃
              豐昌之證述姑不論是否出於虛偽，但也只能證明告訴人曾經說過「她
              的手腳受傷」、「摔倒」而已，至於告訴人為何手腳受傷、為何摔倒
              ，自非證人丁○○所能證明，換言之，證人丁○○所能證明的事項，
              僅是告訴人曾經告訴他，告訴人的手腳受傷、摔倒一事，而非告訴人
              之傷害是如何造成的。所以告訴人為何造成傷害，非證人丁○○所能
              證明，故證人丁○○之證述，仍不能有利於被告之認定。
    綜上所述，告訴人所受之傷害，應該是被告以雙手捉住告訴人之雙手上臂，將告
    訴人身體拉起後摔出所致無誤，被告上開所辯，顯係卸責之詞，不足採信，本件
    事證明確，被告傷害犯行可認定，應依法論罪科刑。
二、核被告丙○○所為，係犯刑法第二百七十七條第一項之傷害罪。爰審酌被告與告
    訴人係男女朋友關係，因被告另帶名女子外出，告訴人與之爭吵而引起被告之不
    悅，被告傷害之手段、被害人所受之傷害及犯罪後否認之態度等一切情狀，量處
    如主文所示之刑，並諭知易科罰金之折算標準。
據上論斷，應依刑事訴訟法第二百九十九條第一項前段，刑法第二百七十七條第一項
、第四十一條第一項前段，罰金罰鍰提高標準條例第一條前段、第二條，判決如主文
。
本案經檢察官乙○○到庭執行職務。
中      華      民      國      九十三    年    五    月      十一      日
                                臺灣雲林地方法院刑事第四庭
                                  審判長法  官  吳  福  森
                                        法  官  吳  錦  佳
                                        法  官  李  淑  惠
右正本證明與原本無異。
如不服本判決，應於判決送達後十日內向本院提出上訴狀（應附繕本）。「切勿逕送
上級法院」。
告訴人或被害人對於判決如有不服具備理由請求檢察官上訴者，其上訴期間之計算係
以檢察官收受判決正本之日期為準。
                    書記官  陳  姵  君
中      華      民      國      九十三    年    五    月      十一      日
附錄本案論罪科刑法條：
刑法第二百七十七條第一項
傷害人之身體或健康者，處三年以下有期徒刑，拘役或一千元以下罰金。
犯前項之罪，因而致人於死者，處無期徒刑或七年以上有期徒刑，致重傷者，處三年
以上、十年以下有期徒刑。
